臺灣苗栗地方法院民事裁定　　　　　　　 96年度訴字第235號
原　　　告　乙○○
被　　　告　丙○○
　　　　　　丁○○
　　　　　　甲○○
　　　　　　　　　　　　5號5.
上列當事人間請求土地所有權移轉登記事件，本院裁定如下：
    主  文
原告之訴駁回。
訴訟費用由原告負擔。
    理  由
一、原告起訴主張：坐落苗栗縣頭屋鄉○○○段合計16筆土地，
    原為訴外人羅傑秀、羅阿雲及羅紹裘等3 人共有，於民國31
    年3 月26日簽署兄弟分家協議書，約定同段第112 、113 、
    114 、274 、275 地號等5 筆土地由羅阿雲取得，36、351
    、487 、488 之1 、491 、276 地號等6 筆土地由羅傑秀取
    得，138 、138 之1 、139 、140 、141 地號等5 筆土地（
    下稱系爭5 筆土地）由羅紹裘取得，並各自掌管使用，嗣於
    65年4 月間，因共有物分割，由被告丙○○取得112 、274
    、275 、276 地號土地，被告丁○○取得113 地號土地，訴
    外人羅傑秀取得487 、488 之1 、491 、276 地號土地，並
    出賣予訴外人涂添財，另將36、351 地號土地出賣予被告甲
    ○○，而系爭5 筆土地由訴外人羅紹裘取得，其後並應由原
    告繼承，詎訴外人羅傑秀竟將系爭5 筆土地應有部分3 分之
    1 贈與羅濟華，嗣由羅濟華暗中出售予被告甲○○，上開買
    賣契約應屬無效，被告3 人均應將其就系爭5 筆土地之應有
    部分塗銷並移轉登記予原告等語；並聲明：(一)被告甲○○應
    將其所有坐落苗栗縣頭屋鄉○○○段138 、138 之1 、139
    、140 、141 地號等5 筆土地之所有權應有部分各3 分之1
    予以塗銷並移轉登記予原告；(二)被告丙○○、丁○○應將其
    所有坐落苗栗縣頭屋鄉○○○段138 、138 之1 、139 、14
    0 、141 地號等5 筆土地之所有權應有部分各6 分之1 予以
    塗銷並移轉登記予原告。
二、按除別有規定外，確定之終局判決就經裁判之訴訟標的，有
    既判力；原告之訴，其訴訟標的為確定判決之效力所及者，
    法院應以裁定駁回之；民事訴訟法第400 條第1 項、同法第
    249 條第1 項第7 款分別定有明文，此即訴訟法上所謂一事
    不再理原則。而訴訟法上所謂一事不再理原則，乃指同一事
    件已有確定之終局判決者而言。又所謂同一事件，係指同一
    當事人就同一法律關係而為同一之請求，易言之，若同一當
    事人就同一法律關係而為同一之請求，或就同一訴訟標的求
    為相反之判決，或求為與前訴可以代用之判決者，即屬同一
    事件。
三、經查：原告就系爭5 筆土地所有權移轉登記之相同請求，前
    曾對被告3 人及訴外人羅濟華起訴，並經臺灣新竹地方法院
    以77年度訴字第234 號判決原告部分勝訴，被告丙○○、丁
    ○○應將系爭5 筆土地之應有部分各18分之3 移轉登記予原
    告，並駁回原告其餘之請求確定在案；嗣原告又就相同之請
    求提起訴訟，經臺灣新竹地方法院以82年度訴字第699 號駁
    回原告之訴，雖原告不服而提起上訴，仍經臺灣高等法院以
    83 年 度上字第10號判決、最高法院以83年度台上字第2746
    號裁定先後駁回其上訴而確定在案，此有上開事件之裁判書
    附卷可稽，並經本院依職權調閱前揭事件卷宗核明屬實，原
    告顯係就已為確定判決效力所及之同一事件更行起訴，揆諸
    上揭法條規定，原告提起本訴，為不合法，應予裁定駁回之
    。
四、訴訟費用負擔之依據：民事訴訟法第95條、第78條。
中　　華　　民　　國　　96　　年　　11　　月　　20　　日
                  民事庭法　官　邱光吾
以上正本係照原本作成
如不服本裁定應於送達後10日內向本院提出抗告狀，並繳納抗告
費新臺幣1,000元。
                        書記官　葉燕蓉
中　　華　　民　　國　　96　　年　　11　　月　　20　　日
